臺灣苗栗地方法院刑事判決　　　　　　　　94年度訴字第90號
公　訴　人　臺灣苗栗地方法院檢察署檢察官
被　　　告　甲○○
指定辯護人　本院公設辯護人乙○○
上列被告因違反槍砲彈藥刀械管制條例案件，經檢察官提起公訴
（93年度偵字第3519號），及移送併辦（93年度偵字第4509號）
，本院判決如下：
    主  文
甲○○連續未經許可，持有其他可發射子彈具有殺傷力之改造手
槍，累犯，處有期徒刑貳年貳月，併科罰金新臺幣陸萬元，罰金
如易服勞役，以新臺幣玖佰元即銀元參佰元折算壹日；第1 次扣
案之仿WALTHER 廠半自動手槍製造之改造玩具手槍壹枝（含彈匣
壹個，槍枝管制編號：0000000000號）、改造子彈參顆，及第2
次扣案之仿COLT廠半自動手槍製造之改造玩具手槍壹枝（含彈匣
壹個，槍枝管制編號：0000000000號）均沒收。又未經許可，轉
讓其他可發射子彈具有殺傷力之改造手槍，累犯，處有期徒刑參
年肆月，併科罰金新臺幣拾萬元，罰金如易服勞役，以新臺幣玖
佰元即銀元參佰元折算壹日；上開第1 次扣案之仿WALTHER 廠半
自動手槍製造之改造玩具手槍壹枝（含彈匣壹個，槍枝管制編號
：0000000000號）、改造子彈參顆均沒收。應執行有期徒刑伍年
肆月，併科罰金新臺幣拾伍萬元，罰金如易服勞役，以新臺幣玖
佰元即銀元參佰元折算壹日；第1 次扣案之仿WALTHER 廠半自動
手槍製造之改造玩具手槍壹枝（含彈匣壹個，槍枝管制編號：00
00000000號）、改造子彈參顆，及第2 次扣案之仿COLT廠半自動
手槍製造之改造玩具手槍壹枝（含彈匣壹個，槍枝管制編號：
0000000000號）均沒收。
    事  實
一、甲○○有下列構成累犯之前科紀錄：曾於民國（下同）88
    年10月4 日，因毒品危害防制條例案件，經本院判處有期徒
    刑6 月，於88年11月7 日判決確定；復於90年7 月12日，
    因毒品危害防制條例案件，經本院判處有期徒刑7 月，於90
    年8 月10日判決確定；嗣上開、兩案件接續執行，於91
    年11月20日因縮刑期滿執行完畢，並於翌日（即21日）出監
    。
二、甲○○於91年11月21日出監後，猶不知悔改，基於持有改造
    玩具手槍之概括犯意，連續於左列時、地，非法持有改造玩
    具手槍：
（一）甲○○先於91年11月底某日，在其苗栗縣苗栗市福星里27
      鄰福星102 號住處，從某姓名年籍均不詳綽號「海哥」之
      成年男子手中，收受具有殺傷力仿WALTHER 廠半自動手槍
      製造之改造玩具手槍1 枝（含彈匣1 個，槍枝管制編號：
      0000000000號，起訴書誤載為0000000000號）、具有殺傷
      力之改造子彈4 顆（於鑑驗時試射1 顆）後，即未經許可
      而持有之。甲○○復另基於轉讓上開槍彈之犯意，於92年
      8 月14日上午某時，將上開槍彈從其住處取出，放置在苗
      栗縣苗栗市○○街253 巷口之大型垃圾桶夾縫中，並於同
      日上午11時15分許，帶徐仁政至該巷口取出上開槍彈放入
      徐仁政之手提包內，以此方式未經許可轉讓上開槍彈予徐
      仁政（徐仁政涉犯非法持有槍彈部分業經本院判決），甲
      ○○旋即發現該巷口警員出現，立即逃逸，而徐仁政因來
      不及走避，當場被苗栗縣警察局刑警隊員警查獲上開槍彈
      ，徐仁政則向警方供出該槍彈是甲○○放入其手提包內，
      警方因而循線查獲甲○○。
（二）甲○○承接上開持有改造玩具手槍之概括犯意，續於91年
      11月底某日，在其苗栗縣苗栗市福星里27鄰福星102 號住
      處，從林北川（已死亡）手中，收受具有殺傷力仿COLT廠
      半自動手槍製造之改造玩具手槍1 枝（含彈匣1 個，槍枝
      管制編號：0000000000號），及未具殺傷力之已擊發口徑
      6.35MM制式彈殼4 顆、玩具金屬彈殼5 顆後，即未經許可
      而持有該改造玩具手槍。嗣苗栗縣警察局苗栗分局刑事組
      員警持本院核發之搜索票，於93年12月16日下午4時30 分
      許，至甲○○上開住處搜索，在其住處門口前擺放之廢棄
      冷氣機內，查獲上開改造玩具手槍及彈殼。
三、案經苗栗縣警察局移送臺灣苗栗地方法院檢察署檢察官偵查
    起訴，及由苗栗縣警察局苗栗分局報請同署檢察官移送併案
    審理。
　　理  由
一、認定犯罪事實所根據的證據及理由：
（1）有下列證據足以證明被告甲○○有事實欄二之（一）之犯
     行：
   被告甲○○於警詢時及偵、審中自白不諱。
   證人即徐仁政於警詢時及檢察官偵查中，均供證槍彈是被
     告甲○○放入其手提包內。
   藏槍及警方盤查之地點等照片6幀附卷足憑。
   仿WALTHER 廠半自動手槍製造之改造玩具手槍1 枝（含彈
     匣1 個）、改造子彈4 顆（於鑑驗時試射1 顆），扣案足
     資佐證。
   扣案之槍彈經送內政部警政署刑事警察局鑑定結果：「一
     、送鑑改造手槍1 枝（槍枝管制編號：0000000000號），
     認係由仿WALTHER 廠半自動手槍製造之玩具手槍換裝土造
     金屬槍管改造而成之改造手槍，機械性能良好，可擊發適
     用子彈，認具殺傷力；二、送鑑改造子彈4 顆，認均係由
     土造金屬彈殼加裝土造金屬彈頭組合而成之土造子彈，經
     取樣1 顆試射，可擊發。」等語，有該局92年9 月19日刑
     鑑字第0920155618號槍彈鑑定書1 份在卷足稽。
（2）有下列證據足以證明被告甲○○有事實欄二之（二）之犯
     行：
   被告甲○○於警詢時及偵、審中自白不諱。
   槍枝及彈殼照片4幀附卷足憑。
   仿COLT廠半自動手槍製造之改造玩具手槍1 枝（含彈匣1
     個），及已擊發口徑6.35MM制式彈殼4 顆、玩具金屬彈殼5
     顆，扣案足資佐證。
   扣案之槍彈經送內政部警政署刑事警察局鑑定結果：「一
     、送鑑手槍1 枝（槍枝管制編號：0000000000號），認係
     仿COLT廠半自動手槍製造之玩具手槍換裝土造金屬槍管而
     成之改造手槍，機械性能良好，可擊發適用子彈，認具殺
     傷力；二、送鑑彈殼4 顆，認均已擊發口徑6.35MM制式彈
     殼；三、送鑑改造子彈半成品5 顆，認均係玩具金屬彈殼
     。」等語，有該局94年1 月12日刑鑑字第0930257858號槍
     彈鑑定書1 份在卷足稽。
（3）由上述各項證據顯示，被告甲○○之自白，與事實相符，
     應堪採信。本件事證明確，被告甲○○上揭犯行，足堪認
     定，應依法予以論科。
二、論罪科刑的理由：
（一）論罪部分：
（1）查被告甲○○行為後，槍砲彈藥刀械管制條例已於94年1
     月26日修正公布施行，並於同年月28日生效，依修正前槍
     砲彈藥刀械管制條例第11條第1 項規定：「未經許可，製
     造、販賣或運輸第4 條第1 項第1 款所稱其他可發射金屬
     或子彈具有殺傷力之各式槍砲者，處5 年以上有期徒刑，
     併科新臺幣1 千萬元以下罰金」、第2 項規定：「未經許
     可，轉讓、出租或出借前項所列槍砲者，處3 年以上10年
     以下有期徒刑，併科新台幣7 百萬元以下罰金。」、第4
     項規定：「未經許可，持有、寄藏或意圖販賣而陳列第1
     項所列槍砲者，處1 年以上7 年以下有期徒刑，併科新台
     幣7 百萬元以下罰金。」，該法條刪除後，原規範之罪刑
     移列至修正後同條例第8 條第1 項規定：「未經許可，製
     造、販賣或運輸鋼筆槍、瓦斯槍、麻醉槍、獵槍、空氣槍
     或第4 條第1 項第1 款所定其他可發射金屬或子彈具有殺
     傷力之各式槍砲者，處無期徒刑或5 年以上有期徒刑，併
     科新台幣1 千萬元以下罰金」、第2 項規定「未經許可，
     轉讓、出租或出借前項所列槍枝者，處5 年以上有期徒刑
     ，併科新台幣1 千萬元以下罰金。」、第4 項規定：「未
     經許可，持有、寄藏或意圖販賣而陳列第1 項所列槍枝者
     ，處3 年以上10年以下有期徒刑，併科新台幣7 百萬元以
     下罰金。」，因修正後槍砲彈藥刀械管制條例第8 條第2
     項及第4 項規定之刑度較重，比較新舊法後，以舊法之處
     罰刑度較低，有利於被告甲○○，依刑法第2 條第1 項但
     書之規定，被告甲○○非法持有、轉讓改造玩具手槍部分
     ，自應適用修正前槍砲彈藥刀械管制條例第11條第2 項及
     第4項之規定處罰。
（2）被告甲○○於事實欄二之（一）中，先非法持有改造手槍
     及子彈，係犯修正前槍砲彈藥刀械管制條例第11條第4 項
     之未經許可持有改造手槍罪、同條例第12項第4 項之未經
     許可持有子彈罪；被告甲○○再將上開槍彈轉讓予他人，
     則係犯修正前槍砲彈藥刀械管制條例第11條第2 項之未經
     許可轉讓改造手槍罪、同條例第12條第2 項之未經許可轉
     讓子彈罪。被告甲○○於事實欄二之（二）所為，係犯修
     正前槍砲彈藥刀械管制條例第11條第4項 之未經許可持有
     改造手槍罪。
（3）被告甲○○於事實欄二之（一）中，同時持有改造玩具手
     槍及子彈，乃1 行為同時觸犯2 罪名，屬於異種想像競合
     ，應依刑法第55條前段想像競合犯之規定，從一重之修正
     前槍砲彈藥刀械管制條例第11條第4 項未經許可持有改造
     手槍罪處斷。
（4）被告甲○○於事實欄二之（一）中，同時轉讓改造玩具手
     槍及子彈於他人，乃1 行為同時觸犯2 罪名，屬於異種想
     像競合，亦應依刑法第55條前段想像競合犯之規定，從一
     重之修正前槍砲彈藥刀械管制條例第11條第2 項未經許可
     轉讓改造手槍罪處斷。
（5）被告甲○○於91年11月底，先後從綽號「海哥」之成年男
     子及林北川手中，分別取得上開之改造玩具手槍各1 枝，
     時間緊接，所犯罪名之構成要件相同，顯係基於概括之犯
     意而為，應依刑法第56條連續犯之規定論以1 罪，並依法
     加重其刑。
（6）被告甲○○所犯上開修正前槍砲彈藥刀械管制條例第11條
     第4 項之未經許可持有改造手槍罪、修正前同條例第11條
     第2 項之未經許可轉讓改造手槍罪，犯意各別，行為互殊
     ，應分論併罰。
（7）查被告甲○○曾於88年10月4 日，因毒品危害防制條例案
     件，經本院判處有期徒刑6 月，於88年11月7 日判決確定
     ；復於90年7 月12日，因毒品危害防制條例案件，經本院
     判處有期徒刑7 月，於90年8 月10日判決確定；嗣上開兩
     案件接續執行，於91年11月20日因縮刑期滿執行完畢，有
     台灣高等法院被告前案紀錄表在卷足憑，5 年內再犯本件
     有期徒刑以上刑之罪，為累犯，應依刑法第47條之規定，
     就連續未經許可持有改造手槍罪部分，遞加重其刑，就未
     經許可轉讓改造手槍罪部分，加重其刑。
（二）科刑部分：
     爰審酌被告甲○○持有2 枝改造手槍及子彈，擁槍自重，
     對社會治安威脅不小，又轉讓槍枝及子彈予他人，犯罪情
     節不輕，理應重罰，惟念其所持有槍枝及子彈未供其他犯
     罪之用，犯後又能坦白承認，深表悔意，及其目前罹患口
     腔癌末期，已病入膏肓，有行政院衛生署苗栗醫院診斷證
     明書影本在卷足憑等一切情狀，本院並參酌檢察官之具體
     求刑，分別量處如主文所示之刑及就併科罰金部分諭知易
     服勞役之折算標準，並定其應執行之刑及就併科罰金部分
     諭知易服勞役之折算標準，以資懲儆。
（三）沒收部分：
（1）按「具有殺傷力之改造手槍屬違禁物，除已滅失者外，應
     予沒收，法院並無自由裁量之權。又沒收物之執行完畢與
     沒收物之不存在，並非一事，因犯罪依法必須沒收之物，
     雖已於另案被告之確定判決諭知沒收，並已執行完畢，對
     於他被告之判決，仍應宣告沒收。」（最高法院92年度台
     上字第6115號判決要旨參照）。
（2）第1 次扣案之仿WALTHER 廠半自動手槍製造之改造玩具手
     槍1 枝（含彈匣1 個，槍枝管制編號：0000000000號）、
     改造子彈3 顆（鑑驗時試射之子彈除外），及第2 次扣案
     之仿COLT廠半自動手槍製造之改造玩具手槍1 枝（含彈匣1
     個，槍枝管制編號：00000 00000 號），均係違禁物，應
     依刑法第38條第1 項第1 款之規定宣告沒收。
（3）至第1 次扣案之改造子彈4 顆中，其中1 顆因在鑑驗時經
     試射後，已喪失子彈功能；及第2 次扣案之已擊發口徑6.3
     5MM 制式彈殼4 顆、玩具金屬彈殼5 顆，則未具子彈功能
     ，均非違禁物，本院不另為沒收之諭知，附此敘明。
三、適用法律依據：
（1）刑事訴訟法第299 條第1 項前段。
（2）修正前槍砲彈藥刀械管制條例第11條第2 項、第4 項、槍
     砲彈藥刀械管制條例第12條第2 項、第4 項。
（3）刑法第11條前段、第2 條第1 項但書、第56條、第55條前
     段、第47條、第51條第5 款、第7 款、第42條第2 項、第
     38條第1 項第1 款。
（4）罰金罰鍰提高標準條例第2 條。
（5）現行法規所定貨幣單位折算新臺幣條例第2 條。
本案經檢察官黃智勇到庭執行職務。
中　　華　　民　　國　 　94 　年　　7   　月　　14  　日
                  刑事第二庭  審判長法　官　林 燦 都
                                    法　官　張 文 毓
                                    法　官　柳 章 峰
以上正本與原本無異。
如不服本判決應於送達後10日內向本院提出上訴狀（須附繕本）
。
                                    書記官  歐 明 秀
中　　華　　民　　國　 　94 　年　　7   　月　　14  　日
附錄本判決論罪科刑法條：
修正前槍砲彈藥刀械管制條例第11條
未經許可，製造、販賣或運輸第4 條第1 項第1 款所稱其他可發
射金屬或子彈具有殺傷力之各式槍砲者，處5 年以上有期徒刑，
併科新臺幣1 千萬元以下罰金。
未經許可，轉讓、出租或出借前項所列槍砲者，處3 年以上10年
以下有期徒刑，併科新台幣7 百萬元以下罰金。
意圖供自己或他人犯罪之用，而犯前2 項之罪者，處無期徒刑或
7 年以上有期徒刑，併科新台幣1千萬元以下罰金。
未經許可，持有、寄藏或意圖販賣而陳列第1 項所列槍砲者，處
1年以上7 年以下有期徒刑，併科新台幣7 百萬元以下罰金。
第 1 項至第 3 項之未遂犯罰之。
槍砲彈藥刀械管制條例第12條
未經許可，製造、販賣或運輸子彈者，處 1 年以上 7 年以下有
期徒刑，併科新台幣 5百萬元以下罰金。
未經許可，轉讓、出租或出借子彈者，處 6 月以上 5 年以下有
期徒刑，併科新台幣 3百萬元以下罰金。
意圖供自己或他人犯罪之用，而犯前二項之罪者，處3 年以上10
年以下有期徒刑，併科新台幣7百萬元以下罰金。
未經許可，持有、寄藏或意圖販賣而陳列子彈者，處 5 年以下有
期徒刑，併科新台幣 3百萬元以下罰金。
第 1 項至第 3 項之未遂犯罰之。
